# 请教陈老师！

提问人：心海拂清风 时间：2015-04-21 00:54:58
1 、应用指南将递延收益放在列报非流动负债，我理解如果是一年内到期的要列示在一年内到期的非流动负债，但是否可以直接列报在其他流动负债呢？谢谢！ 2 、权益法下，享有被投资单位专项储备（一般风险准备）的变动是计入其他综合收益？计入其他综合收益的话在报表上是否放入权益法下可以重分类进损益的部分？

回答人：chenyiwei
1 、递延收益不论是否将在未来一年内摊销，都应当列报于非流动负债大类下的“递延收益”项目中。因为递延收益未来不会导致经济利益流出企业（包括未来 12 个月内摊销的部分，是计入营业外收入，而不是减少资产），因此递延收益全部作为非流动负债。这与那些到期时需要偿还的负债是不同的。其实递延收益严格来说并不符合负债的定义，只不过是待转入损益的经济利益流入。 根据《企业会计准则第 30 号——财务报表列报（ 2014 年修订）》第十二条的规定，本次调整报表列报格式后，前期比较数据的列报方式应一并调整。
2 、目前一般做法是将权益法下被投资单位的专项储备中所占的份额计入资本公积，这不是其他综合收益。 权益法下按比例确认的在被投资单位其他综合收益中所占的份额，不一定是未来可以转入损益的。

提问人：zengfengxia 时间：2015-07-28 20:03:18
非同一控制下企业合并，在确认可辨认净资产公允价值时将专项储备不作为净资产的一部分的话，可能会确认与专项储备向对应金额的商誉。 此外，在合并日剔除专项储备分配合并对价之后，如何恢复专项储备？

回答人：chenyiwei
可参考《瑞华研究 2010 ～ 2014 汇编》之“问题3-2-48（通过非同一控制下企业合并取得的子公司的专项储备在合并报表时如何处理）”。

提问人：zengfengxia 时间：2015-07-29 20:48:10
假设A企业以合并对价 70 购买B企业70%的股权，合并对价 70 ，被合并方可辨认资产公允价值 200 ，可辨认负债公允价值 100 ，净资产100 （专项储备 10 作为权益），无商誉（不考虑递延所得税影响）；分录如下： 借 可辨认资产公允价值 200 贷合并对价 70 可辨认负债公允价值（含专项储备） 100 少数股东权益
30
如果将专项储备视作负债的话，可辨认资产公允价值 200 ，可辨认负债公允价值 110 ，净资产 90 ，在合并层面需确认商誉70-90*0.7=7 借 可辨认资产公允价值 200 商誉 7 贷 合并对价
70 可辨认负债公允价值（含专项储备） 110 少数股东权益 27 此时，若在合并报表恢复
借 可辨认负债公允价值 10 贷 归属于母公司所有者的权益（专项储备） 7 少数股东权益
3
两笔分录合并 借 可辨认资产公允价值 200 商誉 7 贷 合并对价
70 可辨认负债公允价值（含专项储备） 100 少数股东权益 30 归属于母公司所有者的
权益（专项储备） 7 最终结果是少数股东权益仍然是 30 ，但合并方却因此增加确认了商誉，同是被合并方尚未使用的专项储备，在不同的权益主体中有不同的处理？

回答人：chenyiwei
专项储备这种做法本来就是违反会计原理的，理论上并无探讨价值。目前这种做法也是综合考虑后的结果。如果不这样处理，后续子公司动用专项储备时，合并报表层面就要计入成本费用了。

提问人：心海拂清风 时间：2015-08-03 20:19:15
1 2013年 12 月按照完工百分比法确认的收入，企业在 2014 年度 6 月开具发票， 2015 年 3 月份结算，实物中如何更好地处理这块收入确认和开票结算之间的很大的差异！开票没地方贴票了！可以备查簿管理么，这在税务处理时麻烦较大！ 2 请教陈老师粮食企业有哪些制度，审计时有哪些风险，谢谢！求分享资料！

回答人：chenyiwei
为何会有重大差异？是否表明当初不符合使用完工百分比法的条件？具体税务处理问题建议咨询有相关实务经验的税务专业人士。

提问人：心海拂清风 时间：2015-10-27 23:34:59
1 现在企业有一些彩钢结构的房屋，钢结构的棚，罩子等，这些是否可以披露信息时单设 构筑物 来进行信息披露，因为使用年限为10 年，税法规定房屋建筑物为 20 年，经理说财务信息披露时房屋建筑物统一年限为 20 年，不允许出现预计使用年限10-20年的情况！企业是单体公司，我看了一下上市公司没有披露构筑物这一类固定资产的，使用年限可以披露为10-20年呢。 2 银行利息收入（日常经营资金）在现金流量表列示放在收到的其他与经营活动有关的现金，质控说放在收到的于筹资活动有关的现金，因为是新三板资本市场，国企可以放经营！我理解利息收入放在收到的其他与经营活动有关的现金好一些！毕竟这些现金是与企业日常经营有关的现金产生的利息收入。

回答人：chenyiwei
1 、固定资产分类可以由企业根据重要性原则自行确定，充分披露，并保持各年度之间的一贯性。如此类钢结构房屋等构筑物金额较大的，可以单列类别。 2 、一般活期存款利息收入作为收到其他与经营活动有关的现金。